# 请教陈版主未行权股权激励处理

提问人：762779129@qq.co 时间：2020-11-27 09:57:00
请教陈版主，满足行权条件，员工因为行权价高于股价放弃行权,行权期过了股权全部注销了，怎么账务处理？能冲回费用吗，还是递延所得税资产、其他资本公积转资本溢价？

回答人：chenyiwei
这部分股份支付费用不能冲回。原先计提的递延所得税资产因不再可以税前扣除，应编制反向分录转销处理；其他资本公积转为股本溢价。